【裁判字號】    96,審訴,1087
【裁判日期】    970307
【裁判案由】    違反護照條例等
【裁判全文】
臺灣桃園地方法院宣示判決筆錄        96年度審訴字第1087號
公  訴  人  臺灣桃園地方法院檢察署檢察官
被      告  戊○○
            庚○○
            己○○
上列被告因違反護照條例等案件（起訴案號：95年度偵字第1687
8 號、第24008 號），於中華民國97年3 月7 日下午5 時，在本
院第十法庭宣示判決，出席職員如下：
          法  官  曾家貽
          書記官  陳淑瓊
法官起立朗讀判決主文、犯罪事實要旨、附記事項、處罰條文，
及告以上訴限制、期間並提出上訴狀之法院，且諭知記載其內容
：
一、主  文：
    戊○○共同變造護照，足以生損害於公眾，處有期徒刑捌月
    ，併科罰金新臺幣伍萬元，減為有期徒刑肆月，併科罰金新
    臺幣貳萬伍仟元，有期徒刑如易科罰金，以銀元佰元（銀
    元佰元折算新臺幣為玖佰元）折算壹日，罰金如易服勞役
    ，以新臺幣壹仟元折算壹日，緩刑年。扣案之戊○○名義
    經變造成姓名為「李念詛」、相片為「陳秀蘭」之中華民國
    護照壹本沒收。
    庚○○共同在機場以交付證件，利用航空器運送非運送契約
    應載之人至他國，處有期徒刑捌月，減為有期徒刑肆月，如
    易科罰金，以銀元佰元（銀元佰元折算新臺幣為玖佰元
    ）折算壹日。
    己○○共同在機場以交付證件，利用航空器運送非運送契約
    應載之人至他國，處有期徒刑陸月，如易科罰金，以銀元
    佰元（銀元佰元折算新臺幣為玖佰元）折算壹日，減為有
    期徒刑月，如易科罰金，以銀元佰元（銀元佰元折算
    新臺幣為玖佰元）折算壹日，緩刑年。
二、犯罪事實要旨：
  (一)緣大陸地區女子陳秀蘭欲透過非法方式前往美國打工，遂與
    大陸地區人蛇集團之蛇頭接洽，雙方議定，由陳秀蘭於民國
    95年2 月17日從大陸地區福建省福州市搭乘班機抵印尼雅加
    達後，翌日再從印尼雅加達搭乘中華航空股份有限公司（下
    稱中華航空公司）CI678 號班機至臺灣桃園國際機場（下稱
    桃園國際機場）辦理轉機，抵台後自會有甲○○（由本院另
    行審結）等人所組成之人蛇集團成員接應渠轉機赴美。被告
    戊○○明知中華民國護照為專屬專用之特種證件，不得提供
    予他人使用，竟與真實姓名、年籍不詳綽號「阿祥」之成年
    男子及其所屬之人蛇集團成員、甲○○等人所組成之人蛇集
    團成員、前開大陸地區人蛇集團成員及其所接洽之陳秀蘭，
    共同基於變造護照之犯意聯絡，於94年8 月初某日，在臺灣
    地區某不詳處所，將其所有編號000000000 號中華民國護照
    交付予「阿祥」，由「阿祥」轉交予其所屬之人蛇集團後，
    由該人蛇集團成員將該中華民國護照內貼有戊○○相片之整
    頁除去後，換成姓名為「李念詛」、貼有「陳秀蘭」照片之
    整頁，而予以變造成姓名為「李念詛」、相片為「陳秀蘭」
    之變造中華民國護照1 本，而足以生損害於外交部領事事務
    局對於護照管理之正確性，前開護照經變造完成後即由前開
    大陸地區人蛇集團內姓名、年籍不詳之成年女子在大陸地區
    福建省福州市某處交予陳秀蘭。嗣於95年2 月18日陳秀蘭自
    印尼雅加達抵達桃園國際機場後，甲○○所屬人蛇集團中姓
    名、年籍不詳之成年人，另在陳秀蘭所持有上開經變造之中
    華民國護照內蓋用偽造之「內政部警政署入出境證照查驗隊
    出境章」，並將丙○○（由本院另行審結）持其本人護照在
    中華航空公司櫃檯辦理劃位取得赴美國洛杉磯之登機證（按
    該登機證並經甲○○蓋用偽造之「內政部警政署入出境證照
    查驗隊出境章」之章戳1 枚）交予過境等待轉機之陳秀蘭後
    ，旋於桃園國際機場第二航廈D5登機門前，為警當場查獲陳
    秀蘭，並扣得前開經變造之中華民國護照，始為警循線查悉
    上情。
  (二)甲○○、丁○○（由本院另行審結）與真實姓名、年籍不詳
    之成年人等人，為謀不法利益，自94年10月間起，共組人蛇
    集團，以交付變造護照及登機證等證件之方式，俾掩護大陸
    地區人民自他國搭機至臺灣轉機後，順利偷渡至美國，於94
    年11月間某日至95年3 月間某日，由丁○○分別徵得被告庚○○、乙○○（由本院另行審結）、丙○○之同意以新臺幣
    5,000 元至20,000元不等之代價，以在機場交付前往美國夏
    威夷登機證之方式，利用航空器運送非運送契約應載之人偷
    渡至美國夏威夷，甲○○則誘使被告己○○一同為上開犯行
    ，被告庚○○、己○○等人遂分別與甲○○、丁○○及其二
    人所屬人蛇集團成員共同基於在機場交付登機證之方法，利
    用航空器運送非運送契約應載之人偷渡至他國之犯意聯絡，
    於95年3 月9 日，由甲○○駕駛車牌號碼為4888-LP 號自用
    小客車搭載丁○○、乙○○及丙○○等人，己○○、庚○○
    則另搭乘統聯客運，分別至桃園國際機場第二航廈後，再由
    丙○○持變造之中華民國護照（按該護照上丙○○之照片及
    基本資料，為丙○○交予丁○○，以供丁○○所屬人蛇集團
    成員將張坤保所有而於94年8 月16日遺失之編號000000000
    號中華民國護照內，貼有張坤保相片之整頁除去後換成貼有
    丙○○相片而姓名為「丙○○」之中華民國變造護照）及丁○○、乙○○、庚○○、己○○則分別持其本人之護照，各
    自到中華航空公司櫃檯辦理劃位取得中華航空公司CI002 號
    班機赴美國夏威夷之登機證共5 張後，丙○○、乙○○、庚○○等人旋將其3 人所取得之登機證交付予丁○○，由丁○○連同其所取得之登機證一併交付予甲○○，而己○○則以
    不詳方式將其所取得之登機證交付予甲○○後，再由甲○○
    分別在前開5 張登機證上蓋用偽造之「內政部警政署入出境
    證照查驗隊出境章」之章戳各1 枚後，復以不詳方式分別將
    上開登機證交予過境等待轉機之大陸地區人民LIN/RONG、GA
    O/QUYING、LI/DAN、LI/SUYU 及CHEN/PAOZHENG 等5 人使用
    ，以此方式運送非航空運送契約應載之前開大陸地區人民共
    5 人偷渡至美國夏威夷。嗣上開大陸人民於入境美國夏威夷
    時，經美國夏威夷移民官員查獲，而查悉上情。
三、附記事項：
    被告戊○○、己○○、庚○○本件犯行之時間，均在96年4
    月24日之前，所犯之罪均合於中華民國九十六年罪犯減刑條
    例第2 條第1 項第3 款規定之減刑條件，爰各減其宣告刑二
    分之一。
四、處罰條文：
    入出國及移民法第53條第1 項，護照條例第24條第1 項，修
    正後刑法第2 條第1 項、第42條第3 項前段、第74條第1 項
    第1 款，修正前刑法第11條前段、第28條、第41條第1 項前
    段、第38條第1 項第2 款，修正前罰金罰鍰提高標準條例第
    2 條，中華民國九十六年罪犯減刑條例第2 條第1 項第3 款
    、第7 條、第9 條。
五、協商判決除有刑事訴訟法第455 條之4 第1 項第1 款於本訊
    問程序終結前，被告撤銷協商合意或檢察官撤回協商聲請者
    ；第2 款被告協商之意思非出於自由意志者；第4 款被告所
    犯之罪非第455 條之2 第1 項所定得以協商判決者；第6 款
    被告有其他較重之裁判上一罪之犯罪事實者；第7 款法院認
    應諭知免刑或免訴、不受理者情形之一，及違反同條第2 項
    「法院應於協商合意範圍內為判決；法院為協商判決所科之
    刑，以宣告緩刑或2 年以下有期徒刑、拘役或罰金為限」之
    規定者外，不得上訴。
六、如有前項得上訴之情形者，得自收受判決送達後10日內，向
    本院提出上訴書狀，上訴於第二審法院。
中    華    民    國    97    年    3     月    7     日
                        刑事庭    法  官  曾家貽
                                  書記官  陳淑瓊
以上正本證明與原本無異。
                                  書記官  陳淑瓊
中    華    民    國    97    年    3     月    7     日
附錄本案論罪科刑依據之法條：
入出國及移民法第53條
在機場、港口以交換、交付證件或其他非法方法，利用航空器、
船舶或其他運輸工具運送非運送契約應載之人至他國者，處3 年
以下有期徒刑、拘役或科或併科新臺幣100萬元以下罰金。
前項之未遂犯，罰之。
護照條例第24條
偽造、變造護照足以生損害於公眾或他人者，處5 年以下有期徒
刑，併科新臺幣50萬元以下罰金。
行使前項文書者，亦同。
將護照交付他人或謊報遺失以供他人冒名使用者，處5 年以下有
期徒刑、拘役或科或併科新臺幣10萬元以下罰金。


司法院資訊處製作；財團法人民間司法改革基金會備份。
